臺灣嘉義地方法院刑事判決
110年度原金訴字第4號
公  訴  人  臺灣嘉義地方檢察署檢察官
被      告  吳焜丞
            謝承佑
指定辯護人  陳柏宇律師
被      告  黃志偉
指定辯護人  本院公設辯護人張家慶
被      告  何俊逸
上列被告因加重詐欺等案件，經檢察官提起公訴（109年度偵字
第8224、8542、8799號、110年度偵字第428號）及移送併辦（11
0年度偵字第7286號），嗣於本院準備程序中，就被訴事實為有
罪之陳述，經本院告知簡式審判程序意旨，並聽取當事人之意見
後，合議庭裁定由受命法官獨任進行簡式審判程序，判決如下：
    主  文
吳焜丞犯如附表一編號一、二、四、五所示之罪，各處如附表一
編號一、二、四、五「主文」欄所示之刑。應執行有期徒刑貳年
拾月。未扣案之犯罪所得新臺幣壹萬肆仟元沒收，於全部或一部
不能沒收或不宜執行沒收時，追徵其價額。
謝承佑犯如附表一編號一至五所示之罪，各處如附表一編號一至
五「主文」欄所示之刑。未扣案之犯罪所得新臺幣壹萬陸仟元沒
收，於全部或一部不能沒收或不宜執行沒收時，追徵其價額。
黃志偉犯如附表一編號一至五所示之罪，各處如附表一編號一至
五「主文」欄所示之刑。未扣案之犯罪所得新臺幣肆萬肆仟肆佰
壹拾元沒收，於全部或一部不能沒收或不宜執行沒收時，追徵其
價額。
何俊逸犯如附表一編號一至五所示之罪，各處如附表一編號一至
五「主文」欄所示之刑。未扣案之犯罪所得新臺幣陸萬陸仟陸佰
壹拾伍元沒收，於全部或一部不能沒收或不宜執行沒收時，追徵
其價額。
    事  實
一、吳焜丞於民國109年8月底，在網路上見求職廣告，遂與廣告
    所載之人聯繫，於面試後，明知該人為詐騙集團成員，所屬
    集團為三人以上、以冒用公務員名義之方式實施詐術為手段
    所組成具有持續性及牟利性之有結構性組織，仍基於參與組
    織之犯意，於109年8月底某日，加入謝承佑（微信暱稱「小
    浩」，涉犯參與組織罪嫌部分，另經臺灣臺東地方法院判處
    徒刑）、黃志偉（微信暱稱「小歐」，涉犯參與組織罪嫌部
    分，另經本院以109年度訴字第447號案件受理）、何俊逸（
    微信暱稱「小白」，涉犯參與組織罪嫌部分，另經臺灣臺東
    地方法院判處徒刑）、真實姓名年籍不詳、綽號「阿峰」（
    即微信暱稱「大業天」、「路易威登」）等人所屬之詐騙集
    團擔任負責拿取詐騙所得款項之車手，並加入內含「大業天
    」、謝承佑、黃志偉、何俊逸等詐騙集團成員之微信群組。
二、吳焜丞、謝承佑、黃志偉、何俊逸即意圖為自己不法之所有
    ，與「大業天」及所屬詐騙集團成員分別基於三人以上共同
    冒用公務員名義詐欺取財、以不正方法由自動付款設備取得
    他人之物及洗錢之犯意聯絡，由詐騙集團成員分別於附表二
    編號一、二、四、五所示之時間，以附表二編號一、二、四
    、五所示方式，詐騙簡○○、劉○○、鄒○○、黃○○，致其等均陷
    於錯誤而分別依指示交付款項及其等所有金融機構帳戶之提
    款卡及密碼，再由吳焜丞、謝承佑、黃志偉、何俊逸分別以
    附表二編號一、二、四、五所示方式，將款項取走或領取款
    項後，轉交予詐騙集團所屬上游成員。謝承佑、黃志偉、何
    俊逸另意圖為自己不法之所有，與「大業天」及所屬詐騙集
    團成員基於三人以上共同冒用公務員名義詐欺取財及洗錢之
    犯意聯絡，由詐騙集團成員於附表二編號三所示之時間，以
    附表二編號三所示方式，詐騙蕭○○，致蕭○○陷於錯誤而依指
    示交付款項，再由謝承佑、黃志偉、何俊逸以附表二編號三
    所示方式，將款項取走後，轉交予詐騙集團所屬上游成員（
    被害人遭詐騙之手法及交付財物之時間、金額及拿取財物之
    時間、金額、方式，均詳如附表二所示）。嗣簡○○、劉○○、
    蕭○○、鄒○○、黃○○相繼報警處理，始循線查悉上情。
三、案經劉○○、蕭○○訴由嘉義縣警察局民雄分局、鄒○○訴由嘉義
    縣警察局竹崎分局、黃○○訴由嘉義縣警察局朴子分局報告臺
    灣嘉義地方檢察署檢察官偵查起訴及移送併辦。
    理  由
一、本案被告吳焜丞、謝承佑、黃志偉、何俊逸所犯係死刑、無
    期徒刑、最輕本刑為3年以上有期徒刑以外之罪，其於準備
    程序中就被訴事實為有罪之陳述，經本院告知簡式審判程序
    之旨，並聽取檢察官及被告吳焜丞、謝承佑、黃志偉、何俊
    逸及辯護人之意見後，合議庭裁定由受命法官獨任進行簡式
    審判程序。又依刑事訴訟法第273條之2、同法第159條第2項
    之規定，簡式審判程序不適用傳聞法則有關限制證據能力之
    相關規定，合先敘明。
二、前揭事實，業據被告吳焜丞（見嘉民警偵字第1090026931號
    卷【下稱警Ａ卷】第2頁反面至6頁反面，嘉朴警偵字第10900
    18747號卷【下稱警Ｂ卷】第3至10頁，嘉竹警偵字第1090017
    687號卷【下稱警Ｃ卷】第2至7頁，嘉民警偵字第1090037729
    號卷【下稱警Ｄ卷】第32頁反面，109年度他字1899號卷【下
    稱他1899卷】第46至51頁，109年度偵字第8224號卷【下稱
    偵8224卷】第159至165頁，本院原金訴字卷第158至171、21
    1頁）、謝承佑（見警Ａ卷第8頁反面至10頁反面，警Ｂ卷第14
    至19、23至28頁，警Ｃ卷第13至18頁，警Ｄ卷第21至23頁，嘉
    竹警偵字第1100012457號卷【下稱警Ｅ卷】第44至47頁，他1
    899卷第56至58頁，偵8224卷第82、167至169頁，本院原金
    訴字卷第158至171、211頁）、黃志偉（見警Ｄ卷第2至6頁，
    警Ｅ卷第2至8頁，偵8224卷第199至202頁，本院原金訴字卷
    第234至238、274至275頁）於警詢、偵訊、本院準備程序及
    審理時、被告何俊逸於警詢、本院準備程序及審理時（見警
    Ｄ卷第8至14頁，警Ｅ卷第22至27頁，本院原金訴字卷第295至
    300、329至330頁）均坦承不諱，並經證人即被害人簡○○（
    見警Ａ卷第12至15頁）、證人即告訴人劉○○（見警Ａ卷第18至
    21頁，警Ｄ卷第35頁正反面）、蕭○○（見警Ｄ卷第42至45頁）
    、鄒○○（見警Ｃ卷第23至24頁）、黃○○（見警Ｂ卷第29至30頁
    ）於警詢時、證人蔡聿森（見警Ｃ卷第32至35頁）、張○○（
    見警Ｃ卷第37至39頁）、陳○○（見警Ｃ卷第41至43頁）、陳○○
    （見警Ｄ卷第46至47頁）於警詢時證述明確，復有簡○○之內
    政部警政署反詐騙諮詢專線紀錄表、劉○○之內政部警政署反
    詐騙諮詢專線紀錄表、簡○○申設之中華郵政六腳蒜頭郵局帳
    號00000000000000號帳戶（下稱簡○○郵局帳戶）之查詢12個
    月交易明細、玉山銀行帳號0000000000000號帳戶（下稱簡○
    ○玉山銀行帳戶）之存戶交易明細、劉○○申設之新港鄉農會
    帳號00000000000000帳戶（下稱劉○○新港農會帳戶）之存摺
    內頁影本、中華郵政北港郵局帳號00000000000000號帳戶（
    下稱劉○○郵局帳戶）之查詢12個月交易明細、監視器翻拍照
    片、黃○○申設之中華郵政帳號00000000000000號帳戶（下稱
    黃○○郵局帳戶）之查詢12個月交易明細、查詢帳戶最近交易
    資料、手機畫面翻拍照片、嘉義縣警察局朴子分局六腳分駐
    所受理刑事案件報案三聯單、受理各類案件紀錄表、內政部
    警政署反詐騙諮詢專線紀錄表、鄒○○申設之台北富邦銀行帳
    號000000000000帳戶（下稱鄒○○富邦銀行帳戶）之彙總補登
    存摺帳項清單、嘉義縣警察局竹崎分局梅山分駐所受理各類
    案件紀錄表、受理刑事案件報案三聯單、內政部警政署反詐
    騙諮詢專線紀錄表、來電電話及LINE對話紀錄翻拍照片、叫
    車紀錄翻拍照片、叫車資訊、指定乘客歷史訂車紀錄、通聯
    調閱查詢單、通聯紀錄、蕭○○之內政部警政署反詐騙諮詢專
    線紀錄表、簡○○之嘉義縣警察局民雄分局大林分駐所受理刑
    事案件報案三聯單、受理各類案件紀錄表、簡○○郵局帳戶之
    存摺內頁影本、劉○○之嘉義縣警察局民雄分局南港派出所受
    理各類案件紀錄表等件在卷可稽（見警Ａ卷第43至44、47至4
    8、50至51、73至91頁，警Ｂ卷第32至33、35至49、68至71頁
    ，警Ｃ卷第25至30、36、45、55至68、70、72至75、77至80
    頁，警Ｄ卷第54至57、61至75頁，他1899卷第15至17、29至3
    1頁，偵8224卷第209至211、218頁），足徵被告吳焜丞、謝
    承佑、黃志偉、何俊逸上開任意性自白與事實相符，均堪採
    信。本案事證明確，被告吳焜丞、謝承佑、黃志偉、何俊逸
    之犯行堪可認定，均應依法論科。
三、論罪科刑：
　㈠核被告吳焜丞於109年8月底某日加入「大業天」等人所屬詐
    騙集團之行為，係犯組織犯罪防制條例第3條第1項後段之參
    與犯罪組織罪。被告吳焜丞、謝承佑、黃志偉、何俊逸如附
    表二編號一、二、四、五所為，均係犯刑法第339條之4第1
    項第1、2款之三人以上共同冒用公務員名義詐欺取財罪、同
    法第339條之2第1項之以不正方法由自動付款設備取得他人
    之物罪及洗錢防制法第14條第1項之洗錢罪。被告謝承佑、
    黃志偉、何俊逸如附表二編號三所為，則均係犯刑法第339
    條之4第1項第1、2款之三人以上共同冒用公務員名義詐欺取
    財罪及洗錢防制法第14條第1項之洗錢罪。
　㈡檢察官以110年度偵字第7286號移送併辦部分與本案起訴部分
    所載犯罪事實完全相同，為事實上同一案件，本院已併予審
    究，附此敘明。
　㈢被告吳焜丞、謝承佑、黃志偉、何俊逸與「大業天」及所屬
    詐騙集團成員間，就附表二編號一、二、四、五所示三人以
    上共同冒用公務員名義詐欺取財、以不正方法由自動付款設
    備取得他人之物、洗錢之犯行；被告謝承佑、黃志偉、何俊
    逸與「大業天」及所屬詐騙集團成員間，就附表二編號三所
    示三人以上共同冒用公務員名義詐欺取財、洗錢之犯行，有
    犯意聯絡及行為分擔，均應論以共同正犯。
　㈣被告吳焜丞、謝承佑、黃志偉、何俊逸及所屬詐騙集團成員
    如附表二編號一、二、四、五所示多次拿取簡○○、劉○○、鄒
    ○○、黃○○所有之財物以及提領款項之行為，因被害人同一，
    犯罪之時間、地點甚為密接，手段相同，各行為間獨立性極
    為薄弱，依一般社會健全觀念，難以強行分開，分別應視為
    數個舉動之接續實行，各合為包括之一行為予以評價，均屬
    接續犯。
　㈤被告吳焜丞就附表二編號一、二、四部分、被告謝承佑、黃
    志偉、何俊逸就附表二編號一、二、四、五部分均是以一行
    為觸犯三人以上共同冒用公務員名義詐欺取財罪、以不正方
    法由自動付款設備取得他人之物及洗錢罪之三罪名，為想像
    競合犯，應依刑法第55條之規定，從一重之三人以上共同冒
    用公務員名義詐欺取財罪處斷。被告謝承佑、黃志偉、何俊
    逸就附表二編號三部分是以一行為觸犯三人以上共同冒用公
    務員名義詐欺取財罪及洗錢罪之二罪名，為想像競合犯，均
    應依刑法第55條之規定，從一重之三人以上共同冒用公務員
    名義詐欺取財罪處斷。
　㈥參與犯罪組織，指加入犯罪組織成為組織之成員，而不問參
    加組織活動與否，犯罪即屬成立。行為人如持續參加組織活
    動或與組織保持聯絡，在未經自首或有其他積極事實，足以
    證明其確已脫離或解散該組織之前，其違法行為，仍繼續存
    在，即為行為之繼續，而屬實質上一罪，至行為終了時，仍
    論為一罪。行為人為實施詐欺行為而參與詐欺犯罪組織，並
    於參與詐欺犯罪組織之行為繼續中，先後加重詐欺取得數人
    之財產，依本院見解，僅應就事實上首次或最先繫屬法院該
    案之首次加重詐欺取財犯行，論以想像競合犯，而其後之加
    重詐欺取財犯行，則單獨論以加重詐欺取財罪，自不能再另
    與參與犯罪組織犯行論以想像競合，以免重複評價（最高法
    院110年度台上字第776號判決意旨參照）。又依據目前現有
    卷證資料，僅可認定被告吳焜丞首次犯加重詐欺取財罪係附
    表二編號五所示犯行，此外尚無其他被告吳焜丞於此之前有
    其他因加入「大業天」所屬詐騙集團而犯加重詐欺取財罪之
    明確事證，是就附表二編號五所示部分，被告吳焜丞是以一
    行為觸犯三人以上共同詐欺取財、以不正方法由自動付款設
    備取得他人之物、參與犯罪組織及洗錢之四罪名，為想像競
    合犯，應依刑法第55條之規定，從一重之三人以上共同冒用
    公務員名義詐欺取財罪處斷。
　㈦被告吳焜丞如附表二編號一、二、四、五所示4次犯行；被告
    謝承佑、黃志偉、何俊逸如附表二編號一至五所示5次犯行
    ，被害人不同，犯意個別，行為互殊，均應分論併罰。
　㈧被告何俊逸前因公共危險案件，經臺灣桃園地方法院以103年
    度審交簡字第372號判決判處有期徒刑1年，緩刑3年確定，
    嗣緩刑遭宣告撤銷；又因偽造有價證券案件，經臺灣新竹地
    方法院以105年度訴字第75號判決判處有期徒刑1年10月確定
    ，上開各案接續執行後，於108年7月18日縮短刑期假釋出監
    ，在假釋中付保護管束，並於109年3月15日保護管束期滿，
    所餘刑期內未經撤銷假釋，其未執行之刑，以已執行論而執
    行完畢，有臺灣高等法院被告前案紀錄表在卷可憑（見本院
    原金訴字卷第57至68頁），其受徒刑之執行完畢後，5年以
    內故意再犯本案有期徒刑以上之罪，均為累犯，審酌被告何
    俊逸於上開案件執行完畢後，未能自我控管以期順利復歸社
    會，竟於5年以內再次犯本案之罪，且其上開案件執行完畢
    迄本案再犯，期間僅經過約6月，足見被告何俊逸對刑罰之
    反應力薄弱，又本案縱予加重最低本刑，本院於法定刑內所
    為之量刑尚屬合理，被告何俊逸之人身自由並無因此遭受過
    苛侵害或超過其所應負擔罪責之情形，爰依刑法第47條第1
    項之規定及參酌司法院釋字第775號解釋意旨，均加重其刑
    及最低本刑。
　㈨犯洗錢防制法第14條、第15條之罪，在偵查或審判中自白者
    ，減輕其刑，洗錢防制法第16條第2項定有明文。查被告吳
    焜丞就附表二編號一、二、四、五所示洗錢罪；被告謝承佑
    、黃志偉、何俊逸就如附表二編號一至五所示洗錢罪，於本
    院審理時均已自白，業如前述，固均符合上開減刑之規定，
    然刑罰評價對象，乃行為本身；想像競合犯係一行為觸犯數
    罪名，為避免對同一行為過度及重複評價，刑法第55條前段
    規定「從一重處斷」。又刑法第33條及第35條僅就刑罰之主
    刑，定有輕重比較標準，因此上揭「從一重處斷」，僅限於
    「主刑」，法院應於較重罪名之法定刑度內，量處適當刑罰
    （最高法院108年度台上大字第2306號裁定意旨參照），經
    查，被告吳焜丞、謝承佑、黃志偉、何俊逸上開行為應依想
    像競合犯之關係，均以主刑較重之三人以上共同冒用公務員
    名義詐欺取財罪加以處斷，業如前述，則本院自應在刑法第
    339條之4第1項第1、2款之三人以上共同冒用公務員名義詐
    欺取財罪之法定刑度內，量處刑罰即屬已足，無庸再依上開
    洗錢防制法之規定，減輕其刑，惟仍得於量刑上作為對被告
    吳焜丞、謝承佑、黃志偉、何俊逸有利之考量，附此敘明。
　㈩爰以行為人之責任為基礎，審酌被告吳焜丞、謝承佑、黃志
    偉、何俊逸均年值青壯，為謀求不當金錢利益，竟參與詐騙
    集團所實施之冒用公務員名義騙取財物之犯行，不僅造成被
    害人財產上損失，更破壞人際間信任，對社會正當經濟秩序
    造成危害，又被告吳焜丞、謝承佑、黃志偉、何俊逸之分工
    方式為被告吳焜丞、謝承佑負責向被害人拿取款項、被告吳
    焜丞另負責提領款項，被告謝承佑、黃志偉、何俊逸則負責
    將取得以及提領得之款項轉交上游詐騙集團成員，其等均為
    詐欺取財犯行遂行時不可或缺之角色，且被告黃志偉、何俊
    逸之地位距離詐騙集團核心較近，被告吳焜丞、謝承佑、黃
    志偉、何俊逸所為並使贓款去向不明，金流形成斷點，讓司
    法追緝更形困難，使詐騙集團實施犯行之成本降低，實應嚴
    予非難，惟念及被告吳焜丞、謝承佑、黃志偉、何俊逸犯後
    均能坦承犯行，態度尚可，兼衡被告吳焜丞目前為中低收入
    戶、於本院審理時自承高中就學中、未婚、目前為學生、被
    告謝承佑於本院審理時自承國中畢業、未婚、目前從事建築
    業之智識程度及生活狀況（見本院原金訴字卷第214頁），
    被告吳焜丞並提出宜蘭縣礁溪鄉公所中低收入戶證明書、學
    生證等件佐證（見本院原金訴字卷第223至225頁）、被告黃
    志偉於本院審理時自承高中肄業、未婚、目前從事網拍工作
    、被告何俊逸於本院審理時自承國中肄業、未婚、目前做粗
    工之智識程度及生活狀況（見本院原金訴字卷第276至277、
    331頁）、本案被害人之人數有5人、被害人遭詐騙之金額均
    不少、被害人遭詐騙之方式、被告吳焜丞、謝承佑、黃志偉
    、何俊逸可獲得之報酬（如後述）、迄今均未能賠償被害人
    之損失及被告吳焜丞、謝承佑、黃志偉之前科素行等一切情
    狀，分別量處如附表一所示之刑，並審酌被告吳焜丞所犯各
    罪之犯罪型態、手段、所侵害之法益及不法內涵相近，責任
    非難重複之程度較高等情狀，定其應執行之刑如主文所示，
    以示懲儆。又關於數罪併罰之案件，如能俟被告所犯數罪全
    部確定後，於執行時，始由該案犯罪事實最後判決之法院所
    對應之檢察署檢察官，聲請該法院裁定之，無庸於每一個案
    判決時定其應執行刑，則依此所為之定刑，不但能保障被告
    （受刑人）之聽審權，符合正當法律程序，更可提升刑罰之
    可預測性，減少不必要之重複裁判，避免違反一事不再理原
    則情事之發生（最高法院110年度台抗大字第489號裁定意旨
    參照），被告謝承佑、黃志偉、何俊逸所犯本案各罪雖為數
    罪併罰之案件，然被告謝承佑、黃志偉、何俊逸除本案之外
    ，尚有另案在法院審理中及經法院判處徒刑，此有臺灣高等
    法院被告前案紀錄表等件在卷可稽（見本院原金訴字卷第27
    至68頁），是被告謝承佑、黃志偉、何俊逸有數罪併罰之另
    案而有與本案合併定應執行刑之可能，參酌上開最高法院裁
    定意旨，爰不於本案就被告謝承佑、黃志偉、何俊逸所犯上
    開各罪合併定應執行刑，附此敘明。
四、犯組織犯罪防制條例第3條第1項之罪者，應於刑之執行前，
    令入勞動場所，強制工作，其期間為3年，組織犯罪防制條
    例第3條第3項定有明文。又行為人以一行為觸犯組織犯罪防
    制條例第3條第1項後段之參與犯罪組織罪，及刑法第339條
    之4第1項第2款之加重詐欺取財罪，於從一重之加重詐欺取
    財罪處斷而為科刑時，因所犯輕罪（參與犯罪組織罪）之刑
    罰以外之法律效果，即組織犯罪防制條例第3條第3項強制工
    作之規定，並未被重罪所吸收，仍應一併適用。因此，上開
    對刑法第55條前段規定，在文義射程範圍內，依體系及目的
    性解釋方法所為之闡釋，屬法律解釋範疇，並非對同條但書
    所為擴張解釋或類推適用，亦與不利類推禁止之罪刑法定原
    則或罪刑明確性原則無違。修正前組織犯罪防制條例，對發
    起、主持、操縱、指揮或參與集團性、常習性及脅迫性或暴
    力性犯罪組織者，應於刑後強制工作之規定，經司法院釋字
    第528號解釋尚不違憲；嗣該條例第2條第1項所稱之犯罪組
    織，經2次修正，已排除原有之「常習性」要件，另將實施
    詐欺手段之具有持續性或牟利性之有結構性組織，納入本條
    例適用範圍，並對參與犯罪組織之行為人，於第3條第1項後
    段但書規定「參與情節輕微者，得減輕或免除其刑」。惟同
    條第3項仍規定「應於刑之執行前，令入勞動場所，強制工
    作，其期間為3年」，而未依個案情節，區分行為人是否具
    有反社會的危險性及受教化矯治的必要性，一律宣付刑前強
    制工作3年。然則，衡諸該條例所規定之強制工作，性質上
    原係對於有犯罪習慣，或因遊蕩、懶惰成習而犯罪者，所為
    之處置，修正後該條例既已排除常習性要件，從而，本於法
    律合憲性解釋原則，依司法院釋字第471號關於行為人有無
    預防矯治其社會危險性之必要，及比例原則等與解釋意旨不
    相衝突之解釋方法，為目的性限縮，對犯該條例第3條第1項
    之參與犯罪組織罪者，視其行為之嚴重性、表現之危險性、
    對於未來行為之期待性，以及所採措施與預防矯治目的所需
    程度，於有預防矯治其社會危險性之必要，且符合比例原則
    之範圍內，由法院依該條例第3條第3項規定，一併宣告刑前
    強制工作（最高法院108年度台上大字第2306號裁定意旨參
    照）。經查，被告吳焜丞擔任車手之行為固不足取，然其行
    為分擔究非詐騙集團組織之核心重要人物，與詐騙集團之主
    謀或核心成員相較獲利較少。又被告吳焜丞共拿取、提領4
    名被害人之款項，本案前去拿取、提領款項之日數僅橫跨3
    日，犯後亦坦承犯行，應具悔意，是其行為表現之危險性並
    非十分嚴重。另被告吳焜丞除本案外，並無其他因財產犯罪
    遭法院判刑確定之前案紀錄，此有臺灣高等法院被告前案紀
    錄表在卷可稽（見本院原金訴字卷第25至26頁），且被告吳
    焜丞目前就讀高中，此有學生證在卷可稽（見本院原金訴字
    卷第225頁），可見其目前仍在接受基本教育，實非因遊蕩
    、懶惰而犯罪之人，未來行為尚屬可以期待，對被告吳焜丞
    施以強制工作，未必將更有益於被告吳焜丞行為之矯治與社
    會復歸，本院衡諸被告吳焜丞具體行為之性質、嚴重性、社
    會危險性以及施以強制工作之手段、目的與程度等節，認對
    被告吳焜丞判處如附表一及主文所示之有期徒刑應已足以收
    制裁及矯治之效，而未達應宣告強制工作方能預防矯正之程
    度，爰不宣告強制工作，俾符比例原則。
五、沒收部分：
　㈠被告吳焜丞因本案拿取款項之行為而獲得合計1萬4,000元之
    報酬、被告謝承佑則獲得1萬6,000元之報酬，此經被告吳焜
    丞、謝承佑供述明確（被告吳焜丞部分，見警Ａ卷第6頁，警
    Ｃ卷第6頁，他1899卷第47頁，本院原金訴字卷211至212頁；
    被告謝承佑部分，見警Ｃ卷第16至17頁，他1899卷第57頁，
    本院原金訴字卷211至212頁），此部分之犯罪所得並未扣案
    ，亦未實際合法發還被害人，爰依刑法第38條之1第1項前段
    、第3項之規定，諭知沒收，併諭知於全部或一部不能沒收
    或不宜執行沒收時，追徵其價額。
　㈡就被告黃志偉、何俊逸之犯罪所得，被告黃志偉於本院審理
    時供稱：其報酬為拿到的錢的1%等語（見本院原金訴字卷第
    274頁）、被告何俊逸於本院審理時供稱：其報酬為收到的
    錢的1.5%等語（見本院原金訴字卷第329至330頁）明確，可
    知被告黃志偉、何俊逸可獲得之報酬分別為其等轉交詐騙所
    得款項之1%、1.5%，而簡○○、劉○○、蕭○○、鄒○○、黃○○如附
    表二所示交付及遭提領之款項均經被告吳焜丞、謝承佑拿取
    或提領後交予被告何俊逸，被告何俊逸轉交予被告黃志偉，
    被告黃志偉再交付予「大業天」指定之人，業如前述，則依
    此計算被告黃志偉、何俊逸之報酬，可知被告黃志偉之犯罪
    所得合計為4萬4,010元、被告何俊逸之犯罪所得合計為6萬6
    ,015元（計算式：被告黃志偉部分，[56萬7,000元【簡○○損
    失之金額】＋152萬8,000元【劉○○損失之金額】＋130萬元【
    蕭○○損失之金額】＋14萬9,000元【鄒○○損失之金額】＋89萬7
    ,000元【黃○○損失之金額】]×1%＝444萬1,000元×1%＝4萬4,41
    0元；被告何俊逸部分，444萬1,000元×1.5%＝6萬6,615元）
    ，此部分之犯罪所得並未扣案，亦未實際合法發還被害人，
    爰依刑法第38條之1第1項前段、第3項之規定，諭知沒收，
    併諭知於全部或一部不能沒收或不宜執行沒收時，追徵其價
    額。
　㈢被告吳焜丞為本案犯行時用以與共犯聯繫之搭配0000000000
    號之行動電話及被告謝承佑為本案犯行時用以與共犯聯繫之
    搭配0000000000號之行動電話各1支，業經被告吳焜丞、謝
    承佑丟棄，此經被告吳焜丞、謝承佑供承明確（見警Ａ卷第6
    頁，警Ｃ卷第5頁，本院原金訴字卷第212至213頁），另被告
    黃志偉為本案犯行時用以與共犯聯繫之行動電話，並未扣案
    ，且被告黃志偉已將該手機交予詐騙集團上游成員，此經被
    告黃志偉供述明確（見本院原金訴字卷第275頁），是該等
    手機是否仍存在有所不明，本院審酌行動電話為市面上容易
    購得之物品，並非專屬供犯罪使用之工具，單獨存在不具刑
    法上之非難性，縱予沒收或追徵，對於犯罪行為之不法、罪
    責評價並無影響，復不妨被告吳焜丞、謝承佑、黃志偉刑度
    之評價，且對於預防及遏止犯罪之助益不大，欠缺刑法上重
    要性，是本院認無沒收或追徵之必要，爰不宣告沒收或追徵
    。
　㈣另被告何俊逸為本案犯行時用以與共犯聯繫之行動電話1支，
    業已扣案並經臺灣臺東地方法院宣告沒收，此經被告何俊逸
    供承明確（見本院原金訴字卷第330頁），並有臺灣臺東地
    方法院109年度原訴字第53號判決在卷可稽（見偵8224卷第2
    27至292頁），本院自無重複宣告沒收之必要，併予敘明。
據上論斷，應依刑事訴訟法第273條之1第1項、第299條第1項前
段，組織犯罪防制條例第3條第1項後段，洗錢防制法第14條第1
項，刑法第11條前段、第28條、第339條之2第1項、第339條之4
第1項第1款、第2款、第47條第1項、第55條、第51條第5款、第3
8條之1第1項、第3項，刑法施行法第1條之1第1項，判決如主文
。
本案經檢察官吳明駿提起公訴，檢察官柯文綾移送併辦，檢察官
徐鈺婷到庭執行職務。
中　　華　　民　　國　　110 　年　　11　　月　　10　　日
　　　　　　　　　刑事第六庭　法　官　官怡臻
以上正本證明與原本無異。
如不服本判決應於收受判決後20日內向本院提出上訴書狀，並應
敘述具體理由；其未敘述上訴理由者，應於上訴期間屆滿後20日
內向本院補提理由書（均須附繕本）「切勿逕送上級法院」。告
訴人或被害人如對於本判決不服者，應具備理由請求檢察官上訴
，其上訴期間之計算係以檢察官收受判決正本之日期為準。
中　　華　　民　　國　　110 　年　　11　　月　　10　　日
  　　　　　　　　　　　　　　書記官　李彥廷
附表一：（主文）
編號 犯罪事實 主文  一 如事實欄二、附表二編號一所示 吳焜丞犯三人以上共同冒用公務員名義詐欺取財罪，處有期徒刑壹年伍月。 謝承佑犯三人以上共同冒用公務員名義詐欺取財罪，處有期徒刑壹年柒月。 黃志偉犯三人以上共同冒用公務員名義詐欺取財罪，處有期徒刑貳年。 何俊逸犯三人以上共同冒用公務員名義詐欺取財罪，累犯，處有期徒刑壹年拾壹月。  二 如事實欄二、附表二編號二所示 吳焜丞犯三人以上共同冒用公務員名義詐欺取財罪，處有期徒刑壹年柒月。 謝承佑犯三人以上共同冒用公務員名義詐欺取財罪，處有期徒刑壹年拾月。 黃志偉犯三人以上共同冒用公務員名義詐欺取財罪，處有期徒刑貳年壹月。 何俊逸犯三人以上共同冒用公務員名義詐欺取財罪，累犯，處有期徒刑貳年。  三 如事實欄二、附表二編號三所示 謝承佑犯三人以上共同冒用公務員名義詐欺取財罪，處有期徒刑壹年拾月。 黃志偉犯三人以上共同冒用公務員名義詐欺取財罪，處有期徒刑貳年壹月。 何俊逸犯三人以上共同冒用公務員名義詐欺取財罪，累犯，處有期徒刑貳年。 四 如事實欄二、附表二編號四所示 吳焜丞犯三人以上共同冒用公務員名義詐欺取財罪，處有期徒刑壹年貳月。 謝承佑犯三人以上共同冒用公務員名義詐欺取財罪，處有期徒刑壹年肆月。 黃志偉犯三人以上共同冒用公務員名義詐欺取財罪，處有期徒刑壹年捌月。 何俊逸犯三人以上共同冒用公務員名義詐欺取財罪，累犯，處有期徒刑壹年柒月。 五 如事實欄一、二、附表二編號五所示 吳焜丞犯三人以上共同冒用公務員名義詐欺取財罪，處有期徒刑壹年伍月。 謝承佑犯三人以上共同冒用公務員名義詐欺取財罪，處有期徒刑壹年柒月。 黃志偉犯三人以上共同冒用公務員名義詐欺取財罪，處有期徒刑貳年。 何俊逸犯三人以上共同冒用公務員名義詐欺取財罪，累犯，處有期徒刑壹年拾壹月。 
附表二：
編號 被害人 實施詐術之手法及分工 被害人交付財物之時間、地點、金額 車手取款時間、地點、金額 一 簡○○（未提出告訴） 吳焜丞、謝承佑、黃志偉、何俊逸意圖為自己不法之所有，與「大業天」及所屬詐騙集團成員分別基於三人以上共同冒用公務員名義詐欺取財、以不正方法由自動付款設備取得他人之物及洗錢之犯意聯絡，由詐騙集團成員於109年9月6日下午4時30分，撥打電話予簡○○，自稱為臺北市政府警察局刑警大隊之刑警，佯稱簡○○涉入教唆他人領錢的案件云云，又冒充為臺北地方法院檢察官撥打電話予簡○○，佯稱因調查案情，需交付郵局、玉山銀行之存摺及提款卡云云，致簡○○陷於錯誤，依指示於109年9月7日下午3時58分許，將簡○○郵局帳戶、簡○○玉山銀行帳戶之存摺、提款卡放於信封袋內後放置於其位於嘉義縣大林鎮住處門口之花盆內，並在電話中將上開帳戶之提款卡密碼告知冒充為檢察官之詐騙集團成員。詐騙集團成員確認簡○○已受騙後，即由「大業天」透過微信指示吳焜丞前去拿取財物，吳焜丞遂於同日下午3時59分，前往簡○○住處門口拿取內含上開存摺及提款卡之信封袋，再於右列⒈至⒊所示時間、地點，持簡○○郵局帳戶及玉山銀行帳戶之提款卡插入自動櫃員機內，並輸入「大業天」告知之密碼，使自動櫃員機誤認其係有權持用該卡之人，而得自該等帳戶內提領右列⒈至⒊所示款項，而以此不正方法由自動付款設備取得簡○○之金錢。吳焜丞提領金錢完畢後，於109年9月7日下午某時，在嘉義高鐵站附近，將提領得之款項交予謝承佑。吳焜丞又依「大業天」之指示，於右列⒋至⒌所示時間、地點，持簡○○郵局帳戶及玉山銀行帳戶之提款卡，以相同方式提領右列⒋至⒌所示款項，再於109年9月8日凌晨某時，在桃園市中壢區玉山銀行中壢分行附近，將提領得之款項交予謝承佑。謝承佑收取款項後，於109年9月8日凌晨某時，在桃園市中壢區某公園，將款項交予何俊逸，何俊逸旋聯繫黃志偉，在黃志偉位於桃園市龜山區之住處附近將款項交予黃志偉，黃志偉復依「大業天」之指示於同日上午10時許，在桃園高鐵站之廁所內，將款項交予詐騙集團之上游成員，使該詐騙所得款項此後之流向不明而隱匿特定犯罪所得之去向。 簡○○於109年9月7日下午3時58分許，將簡○○郵局帳戶、簡○○玉山銀行帳戶之存摺、提款卡放置於其位於嘉義縣○○鎮00鄰○○路00號之4住處門口之花盆內。 ⒈吳焜丞於109年9月7日下午5時14分至17分，在嘉義縣○○鎮○○路000號之大林郵局之自動櫃員機，自簡○○郵局帳戶提領6萬元（共2次）、2萬9,000元，合計提領14萬9,000元。 ⒉吳焜丞於109年9月7日下午5時25分至27分，在嘉義縣○○鎮○○路000號之統一便利超商梅林店之自動櫃員機，自簡○○玉山銀行帳戶提領2萬元（共3次），合計提領6萬元。 ⒊吳焜丞於109年9月7日下午5時53分至54分，在雲林縣○○鎮○○街00號之虎尾家樂福之自動櫃員機，自簡○○玉山銀行帳戶提領3萬元（共2次），合計提領6萬元。 ⒋吳焜丞於109年9月8日凌晨0時10分至14分，在桃園市○○區○○路000號之玉山銀行中壢分行之自動櫃員機，自簡○○玉山銀行帳戶提領3萬元（共4次）、2萬9,000元，合計提領14萬9,000元。 ⒌吳焜丞於109年9月8日凌晨0時18分至21分，在桃園市○○區○○路00號之中壢郵局之自動櫃員機，自簡○○郵局帳戶提領6萬元（共2次）、2萬9,000元，合計提領14萬9,000元。 ⒍簡○○合計損失56萬7,000元 二 劉○○（提出告訴） 吳焜丞、謝承佑、黃志偉、何俊逸意圖為自己不法之所有，與「大業天」及所屬詐騙集團成員分別基於三人以上共同冒用公務員名義詐欺取財、以不正方法由自動付款設備取得他人之物及洗錢之犯意聯絡，㈠由詐騙集團成員於109年9月8日上午，撥打電話予劉○○，自稱檢察官，佯稱劉○○銀行裡的錢涉及刑案，需將錢提領出放置於指定地點交給警察後存入監管帳戶云云，致劉○○陷於錯誤，依指示於右列①所示時間、地點，交付右列①所示款項與財物。詐騙集團成員確認劉○○已受騙後，即由「大業天」透過微信指示吳焜丞前去拿取財物，吳焜丞遂於右列⒈所示時間、地點，拿取右列⒈所示款項及財物，並在嘉義縣新港鄉板頭村寶天宮附近，將右列⒈所示現金41萬元交予謝承佑，吳焜丞再於右列⒉至⒊所示時間、地點，持劉○○郵局帳戶之提款卡插入自動櫃員機內，並輸入「大業天」告知之密碼，使自動櫃員機誤認其係有權持用該卡之人，而得自該等帳戶內提領右列⒉至⒊所示款項，而以此不正方法由自動付款設備取得劉○○之金錢。吳焜丞提領金錢完畢後，於109年9月9日凌晨某時，在桃園市某處，將提領得之款項交予謝承佑，謝承佑再於109年9月9日凌晨某時，在桃園市中壢區某公園，將款項交予何俊逸，何俊逸旋聯繫黃志偉，在黃志偉位於桃園市龜山區之住處附近將款項交予黃志偉。㈡詐騙集團成員於109年9月9日上午，又接續撥打電話予劉○○，以上開相同方式詐騙劉○○，致劉○○陷於錯誤，依指示於右列②所示時間、地點，交付右列②所示款項與財物。詐騙集團成員確認劉○○已受騙後，即由「大業天」透過微信指示吳焜丞前去拿取財物，吳焜丞遂於右列⒋所示時間、地點，拿取右列⒋所示款項，並在寶天宮附近，將右列⒋所示現金41萬元交予謝承佑，謝承佑再於同日11時48分後某時，在桃園市中壢區某公園，將款項交予何俊逸，何俊逸旋聯繫黃志偉，在黃志偉位於桃園市龜山區之住處附近將款項交予黃志偉。㈢詐騙集團成員於109年9月10日上午11時許，又接續撥打電話予劉○○，以上開相同方式詐騙劉○○，致劉○○陷於錯誤，先依指示取回吳焜丞放置於寶天宮金爐後方之劉○○郵局帳戶之存摺及提款卡，再於同日上午11時49分，自其郵局帳戶提領41萬元後，於右列③所示時間、地點，交付右列③所示款項與財物。詐騙集團成員確認劉○○已受騙後，即由「大業天」透過微信指示吳焜丞前去拿取財物，吳焜丞遂於右列⒌所示時間、地點，拿取右列⒌所示款項，並於同日下午某時在嘉義高鐵站附近，將右列⒌所示現金41萬元交予何俊逸，何俊逸再於同日下午4時46分，在清水服務區，將款項交予黃志偉。黃志偉取得上開款項後，復依「大業天」之指示，於取得款項之翌日上午10時許，在桃園高鐵站之廁所內，將款項交予詐騙集團之上游成員，使該詐騙所得款項此後之流向不明而隱匿特定犯罪所得之去向。 ①劉○○於109年9月8日下午2時7分，自劉○○郵局帳戶內領取41萬元後，於同日下午4時41分將現金41萬元及該郵局帳戶之存摺及提款卡置放於嘉義縣新港鄉板頭村寶天宮之金爐後方。 ②劉○○於109年9月9日上午11時16分，自劉○○新港農會帳戶內領取41萬元後，將現金41萬元置放於寶天宮之金爐後方。 ③劉○○於109年9月10日上午11時49分，自其郵局帳戶內領取41萬元後，於同日中午12時30分許，將現金41萬元及該郵局帳戶之存摺及提款卡置放於嘉義縣新港鄉板頭村寶天宮後方之小公園。  ⒈吳焜丞於109年9月8日下午4時44分，在嘉義縣新港鄉板頭村寶天宮之金爐後方，拿取現金41萬元及劉○○郵局帳戶之存摺及提款卡。 ⒉吳焜丞於109年9月8日晚間11時15分至18分，在桃園市○○區○○路00號之中壢郵局之自動櫃員機，自劉○○郵局帳戶提領6萬元（共2次）、2萬9,000元，合計提領14萬9,000元。 ⒊吳焜丞於109年9月9日凌晨0時10分至13分，在桃園市中壢區建國路36號之中壢郵局之自動櫃員機，自劉○○郵局帳戶提領6萬元（共2次）、2萬9,000元，合計提領14萬9,000元。 ⒋吳焜丞於109年9月9日上午11時48分，在寶天宮之金爐後方，拿取現金41萬元。 ⒌吳焜丞於109年9月10日中午12時36分，在寶天宮後方之小公園，拿取現金41萬元及劉○○郵局帳戶之存摺及提款卡。 ⒍劉○○合計損失152萬8,000元。 三 蕭○○（提出告訴） 謝承佑、黃志偉、何俊逸意圖為自己不法之所有，與「大業天」及所屬詐騙集團成員基於三人以上共同冒用公務員名義詐欺取財及洗錢之犯意聯絡，由詐騙集團成員於109年9月9日下午1時許，撥打電話予蕭○○，自稱為中華電信客服人員，佯稱有電話費未繳且涉及刑案云云，又將電話轉接予自稱為臺北市林分局偵查隊陳隊長、臺灣士林地方檢察署檢察官、主任檢察官之詐騙集團成員，冒充為上開公務員之詐騙集團成員對蕭○○佯稱蕭○○涉及刑案，要去報到，並要將現金準備好放置在指定地點查扣云云，致蕭○○陷於錯誤，依指示於右列時間、地點，交付右列款項。詐騙集團成員確認蕭○○已受騙後，即由「大業天」透過微信指示謝承佑前去拿取財物，謝承佑遂於右列時間、地點，拿取右列款項，再於109年9月10日下午3時8分，在雲林縣○○鎮○○路000號之北港朝天宮之廁所內，將款項交予何俊逸，何俊逸再於同日下午4時46分，在清水服務區，將款項交予黃志偉。黃志偉取得上開款項後，復依「大業天」之指示，於取得款項之翌日上午10時許，在桃園高鐵站之廁所內，將款項交予詐騙集團之上游成員，使該詐騙所得款項此後之流向不明而隱匿特定犯罪所得之去向。 蕭○○於109年9月10日中午12時31分前某時，以手提袋裝現金130萬元並置放嘉義縣○○鄉○○村○○○00號斜對面之將爺廟。 謝承佑於109年9月10日中午12時31分，在嘉義縣○○鄉○○村○○○00號斜對面之將爺廟，拿取內含現金130萬元之手提袋。 四 鄒○○（提出告訴） 吳焜丞、謝承佑、黃志偉、何俊逸意圖為自己不法之所有，與「大業天」及所屬詐騙集團成員分別基於三人以上共同冒用公務員名義詐欺取財、以不正方法由自動付款設備取得他人之物及洗錢之犯意聯絡，由詐騙集團成員於109年9月8日上午10時30分，撥打電話予鄒○○，自稱為中華電信人員，佯稱鄒○○有手機門號欠款，且該門號涉及毒品、洗錢案件云云，並將電話轉接予自稱為臺北士林分局陳維仁員警及臺北地檢署陳玉萍檢察官之詐騙集團成員，冒充為陳玉萍檢察官之詐騙集團成員佯稱因涉及洗錢案件，需要郵局及富邦銀行之存摺、提款卡、委託書，放在門口會有便衣警察來收云云，致鄒○○陷於錯誤，依指示於109年9月8日下午1時30分許，將其所申設之中華郵政帳號00000000000000號帳戶（下稱鄒○○郵局帳戶）、鄒○○富邦銀行帳戶之存摺、提款卡放於信封袋內後放置於其位於嘉義縣梅山鄉住處門口。詐騙集團成員確認鄒○○已受騙後，即由「大業天」透過微信指示吳焜丞前去拿取財物，吳焜丞遂於同日下午1時30分許，前往鄒○○住處門口拿取內含上開存摺及提款卡之信封袋，再於右列時間、地點，持鄒○○富邦銀行帳戶之提款卡插入自動櫃員機內，並輸入「大業天」告知之密碼，使自動櫃員機誤認其係有權持用該卡之人，而得自該等帳戶內提領右列款項，而以此不正方法由自動付款設備取得鄒○○之金錢。吳焜丞提領金錢完畢後，於同日下午4時許，在嘉義縣新港鄉，將提領得之款項交予謝承佑，謝承佑復在桃園市中壢區某公園，將款項交予何俊逸，何俊逸旋聯繫黃志偉，在黃志偉位於桃園市龜山區之住處附近將款項交予黃志偉，黃志偉復依「大業天」之指示於翌日上午10時許，在桃園高鐵站之廁所內，將款項交予詐騙集團之上游成員，使該詐騙所得款項此後之流向不明而隱匿特定犯罪所得之去向。 鄒○○於109年9月8日下午1時30分許，將鄒○○郵局帳戶、鄒○○富邦銀行帳戶之存摺、提款卡放於信封袋內後放置於其位於嘉義縣○○鄉○○路000號住處門口。 吳焜丞於109年9月8日下午2時8分至2時47分，在嘉義縣○○鄉○○路000號梅山郵局之自動櫃員機，自鄒○○富邦銀行帳戶提領2萬元（共7次）、9,000元，合計提領14萬9,000元。 五 黃○○（提出告訴） 吳焜丞、謝承佑、黃志偉、何俊逸意圖為自己不法之所有，與「大業天」及所屬詐騙集團成員分別基於三人以上共同冒用公務員名義詐欺取財、以不正方法由自動付款設備取得他人之物及洗錢之犯意聯絡，吳焜丞另同時基於參與犯罪組織之犯意，由詐騙集團成員於109年9月6日中午12時許，撥打電話予黃○○，自稱為士林地檢署檢察官，佯稱黃○○疑為跨國販毒集團的同夥，要接受調查云云，又冒充為士林地檢署主任檢察官撥打電話予黃○○，佯稱黃○○為跨國販毒集團同夥，要將錢交出來調查云云，致黃○○陷於錯誤，依指示於右列時間、地點，交付右列款項與財物，並在電話中將提款卡密碼告知冒充為主任檢察官之詐騙集團成員。詐騙集團成員確認黃○○已受騙後，即由「大業天」透過微信指示吳焜丞前去拿取財物，吳焜丞遂於右列⒈所示時間、地點，拿取右列⒈所示款項及財物，再於右列⒉至⒊所示時間、地點，持黃○○郵局帳戶之提款卡插入自動櫃員機內，並輸入「大業天」告知之密碼，使自動櫃員機誤認其係有權持用該卡之人，而得自該等帳戶內提領右列⒉至⒊所示款項，而以此不正方法由自動付款設備取得黃○○之金錢。吳焜丞提領金錢完畢後，於109年9月7日下午某時，在嘉義高鐵站附近，將提領得之款項交予謝承佑。吳焜丞又依「大業天」之指示，於右列⒋所示時間、地點，持黃○○郵局帳戶之提款卡，以相同方式提領右列⒋所示款項，再於109年9月8日凌晨某時，在桃園市中壢區玉山銀行中壢分行附近，將提領得之款項交予謝承佑。謝承佑收取款項後，於109年9月8日凌晨某時，在桃園市中壢區某公園，將款項交予何俊逸，何俊逸旋聯繫黃志偉，在黃志偉位於桃園市龜山區之住處附近將款項交予黃志偉。吳焜丞復依「大業天」之指示，於右列⒌所示時間、地點，持黃○○郵局帳戶之提款卡，以相同方式提領右列⒌所示款項，再於109年9月9日凌晨某時，在桃園市某處，將提領得之款項交予謝承佑，謝承佑再於109年9月9日凌晨某時，在桃園市中壢區某公園，將款項交予何俊逸，何俊逸旋聯繫黃志偉，在黃志偉位於桃園市龜山區之住處附近將款項交予黃志偉。黃志偉取得上開款項後再依「大業天」之指示，在桃園高鐵站之廁所內，將款項交予詐騙集團之上游成員，使該詐騙所得款項此後之流向不明而隱匿特定犯罪所得之去向。 黃○○於109年9月7日下午1時8分，自黃○○郵局帳戶內領取45萬元後，於同日下午1時40分許，將現金45萬元及該郵局帳戶之存摺及提款卡放入紅色旅行袋中，再置放於嘉義縣○○鄉○○村00號之3代天府廁所的洗手台內。 ⒈吳焜丞於109年9月7日下午1時40分許，在嘉義縣○○鄉○○村00號之3代天府廁所的洗手台內，拿取現金45萬元及黃○○郵局帳戶之存摺及提款卡。 ⒉吳焜丞於109年9月7日下午3時16分至3時19分，在嘉義縣○○鄉○○村000○0號六腳蒜頭郵局之自動櫃員機，自黃○○郵局帳戶提領6萬元（共2次）、2萬元，合計提領14萬元。 ⒊吳焜丞於109年9月7日下午3時31分，在嘉義縣○○市○○○路000號嘉義高鐵站之自動櫃員機，自黃○○郵局帳戶提領9,000元。 ⒋吳焜丞於109年9月8日凌晨0時1分至0時5分，在桃園市○○區○○路00號之中壢郵局之自動櫃員機，自黃○○郵局帳戶提領6萬元（共2次）、2萬9,000元，合計提領14萬9,000元。 ⒌吳焜丞於109年9月9日凌晨0時17分至0時20分，在桃園市○○區○○路00號之中壢郵局之自動櫃員機，自黃○○郵局帳戶提領6萬元（共2次）、2萬9,000元，合計提領14萬9,000元。 ⒍黃○○合計損失89萬7,000元。 
附錄本案論罪科刑法條：
組織犯罪防制條例第3 條
發起、主持、操縱或指揮犯罪組織者，處3 年以上10年以下有期
徒刑，得併科新臺幣1 億元以下罰金；參與者，處6 月以上5 年
以下有期徒刑，得併科新臺幣1 千萬元以下罰金。但參與情節輕
微者，得減輕或免除其刑。
具公務員或經選舉產生之公職人員之身分，犯前項之罪者，加重
其刑至二分之一。
犯第1 項之罪者，應於刑之執行前，令入勞動場所，強制工作，
其期間為3 年。
前項之強制工作，準用刑法第90條第2 項但書、第3 項及第98條
第2 項、第3 項規定。
以言語、舉動、文字或其他方法，明示或暗示其為犯罪組織之成
員，或與犯罪組織或其成員有關聯，而要求他人為下列行為之一
者，處3 年以下有期徒刑，得併科新臺幣3 百萬元以下罰金：
一、出售財產、商業組織之出資或股份或放棄經營權。
二、配合辦理都市更新重建之處理程序。
三、購買商品或支付勞務報酬。
四、履行債務或接受債務協商之內容。
前項犯罪組織，不以現存者為必要。
以第5 項之行為，使人行無義務之事或妨害其行使權利者，亦同
。
第5 項、第7 項之未遂犯罰之。

洗錢防制法第14條
有第二條各款所列洗錢行為者，處7 年以下有期徒刑，併科新臺
幣5 百萬元以下罰金。
前項之未遂犯罰之。
前二項情形，不得科以超過其特定犯罪所定最重本刑之刑。

中華民國刑法第339 條之2
意圖為自己或第三人不法之所有，以不正方法由自動付款設備取
得他人之物者，處3 年以下有期徒刑、拘役或30萬元以下罰金。
以前項方法得財產上不法之利益或使第三人得之者，亦同。
前二項之未遂犯罰之。

中華民國刑法第339 條之4
犯第339 條詐欺罪而有下列情形之一者，處1 年以上7 年以下有
期徒刑，得併科1 百萬元以下罰金：
一、冒用政府機關或公務員名義犯之。
二、三人以上共同犯之。
三、以廣播電視、電子通訊、網際網路或其他媒體等傳播工具，
    對公眾散布而犯之。
前項之未遂犯罰之。